nl: Type veter: 3D; Hybride teenband; Eendelige band; Teenkapband; Traditionele teenband; Andere
en: Toe strap type: 3D; Hybrid toe strap; One piece strap; Toe cap strap; Traditional toe strap; Other
sk-SK: Typ remienka na špičke: 3D; Hybridný pásik na špičku; Jednodielny popruh; Popruh na špičku; Tradičný pásik na špičku; Iné
lt-LT: Pirštų dirželio tipas: 3D; Hibridinis pirštų dirželis; Vientisas dirželis; Pirštų dangtelio dirželis; Tradicinis pirštų dirželis; Kita
fi: Varvashihnan tyyppi: 3D; Hybridivarvashihna; Yksiosainen olkain; Varvassuojuksen hihna; Perinteinen varvashihna; Muu
zh-CN: 套趾雪板类型: 3D; 混合套趾雪板; 一件式绑带; 脚趾套绑带; 传统套趾雪板; 其他
ja: トゥストラップの種類: 3D; ハイブリッド トゥストラップ; ワンピースストラップ; トゥキャップストラップ; 従来のストラップ; その他
tr: Ayak kayışı türü: 3B; Hibrit ayak kayışı; Tek parça kayış; Ayakkabı burnu kayışı; Geleneksel ayak kayışı; Diğer
es: Tipo de correa para dedo del pie: 3D; Correa híbrida para dedos; Correa de una pieza; Correa de puntera; Correa de puntera tradicional; Otros
ro-RO: Tip bandă pentru deget: 3D; Curea hibridă pentru degete; Curea dintr-o bucată; Curea pentru bombeu; Curea normală pentru degete; Altele
el: Τύπος ιμάντα δακτύλων: 3D; Υβριδικό λουράκι δακτύλων; Ολόσωμο στυλ; Λουράκι για τα δάχτυλα; Παραδοσιακό λουράκι στα δάχτυλα; Άλλο
pt-BR: Tipo de correia firma pé: 3D; Biqueira híbrida; Alça única; Alça de biqueira; Fita de dedo tradicional; Outro
pl: Typ paska na palce: 3D; Hybrydowy pasek na palce; Jednoczęściowy pasek; Pasek na nosek; Tradycyjny pasek na palce; Inne
cs: Typ strapu na snowboardové vázání: 3D; Hybridní řemínek na špičku; Jednodílný řemínek; Řemínek na špičku; Tradiční řemínek na špičku; Jiné
nb: Tåreimtype: 3D; Hybrid tåreim; One-piece-stropp; Tåstropp; Tradisjonell tåstropp; Annet
hu: Lábujjpánt típusa: 3D; Hibrid lábujjszíj; Egyrészes ruhadarab szíj; Lábujjvédő pánt; Hagyományos lábujjpánt; Egyéb
vi: Loại dây đeo chân: 3D; Quai ngang kết hợp; Dây đeo một mảnh; Đai bảo vệ mũi giày; Dây kẹp ngón chân truyền thống; Khác
ru: Тип носкового ремня: 3D; Гибридный носковый ремень; Цельный ремешок; Ремешок на носок; Традиционный носковый ремень; Другой
pt-PT: Tipo de fixação nos dedos dos pés: 3D; Correia híbrida para dedo do pé; Alça de uma peça; Correia com proteção para dedo do pé; Correia para dedo do pé tradicional; Outro
ko: 토 스트랩 유형: 3D; 하이브리드 토 스트랩; 원피스 스트랩; 토 캡 스트랩; 트래디셔널 토 스트랩; 기타
it: Tipo di strap anteriore: 3D; Fibbia ibrida; Cinturino monopezzo; Parapunta; Cinturino tradizionale sulla punta dei piedi; Altro
de: Zehenriementyp: 3D; Hybrid-Zehenriemen; Einteiliger Riemen; Toe Cap Strap; Traditioneller Zehenriemen; Sonstiges
sl-SI: Tip traku za prste na nogi: 3D; Hibridni trak za prste; Enodelni trak; Trak za kapico; Tradicionalni trak za prste; Drugo
fr: Type de sangle d’orteil: 3D; Sangle pour orteil hybride; Sangle d’une seule pièce; Sangle d’embout rond; Sangle pour orteil traditionnelle; Autre
zh-TW: 腳尖處綁帶類型: 3D; 混合鞋帶; 一件式錶帶; 鞋頭帶; 傳統鞋帶; 其他
hr-HR: Vrsta remena za čizmu: 3D; Hibridni remen za prste; Jednodijelni remen; Remen za vrh prstiju; Tradicionalni remen za prste; Ostalo
sv: Typ av tårem: 3D; Hybridtårem; Band i ett stycke; Tåhätterem; Traditionell tårem; Övrigt
th: ประเภทสายรัดนิ้วเท้า: 3D; สายรัดนิ้วเท้าแบบไฮบริด; สายรัดชิ้นเดียว; สายรัดหัวรองเท้า; สายรัดนิ้วเท้าแบบดั้งเดิม; อื่นๆ
bg-BG: Тип каишка за пръсти на краката: 3D; Хибридна каишка за пръсти; Каишка от една част; Каишка с капачка за пръсти; Традиционна каишка за пръсти; Други
da: Tåremtype: 3D; Hybrid tårem; One piece-rem; Tåkaprem; Traditionel tårem; Andet